# 关于拆迁导致的固定资产减值

提问人：Allen47 时间：2014-01-02 10:28:12
各位前辈，有一个关于拆迁的实务问题请教： 公司拆迁导致原厂的固定资产无法使用。但是政府的补偿款暂时没有确定，请问这块固定资产是否需要计提减值？ 如果拆迁补偿款可以弥补这块损失，是不是就不用计提减值了? 目前这块固定资产既没有计提减值，也没有继续折旧，就一直放在账上

回答人：chenyiwei
和政府的拆迁补偿协议的谈判进展如何？是否虽然尚未就补偿金额达成最终协议，但补偿款金额大于被征收资产账面价值是没有疑问的？建议注意获取这些方面的审计证据，包括必要时向征收部门函证。

提问人：zhongzhao433 时间：2014-01-02 11:58:00
陈版，在这种情况下，固定资产资产是否减值和取得拆迁补偿款是否有必然联系？

回答人：chenyiwei
这种情况下，拆迁补偿款是收回被征收资产账面价值的最主要方式，搬迁补偿款金额也在很大程度上决定了资产的可收回金额。虽然对公益性拆迁采用政府补助的会计模式，但其实质应当是被征收人把资产卖给政府取得补偿。

提问人：Allen47 时间：2014-01-02 20:29:26
目前没有还没有最终协议，但是根据目前地价，补偿款肯定是大于固定资产余额的。但是目前有两个问题： 1.补偿款肯定是一个总额的概念，不仅仅是补偿固定资产的，还包括补偿其他资产，所以如何从中看出对于固定资产的补偿金额是多少？ 2.由于目前补偿款还没有收到。固定资产应该如何处理，难道就继续放在账面，既不折旧，也不处置？还是放到待处理资产损益？或者是先计提减值

回答人：chenyiwei
如果基本确定补偿款大于被征收固定资产账面价值，则无需对将被征收的固定资产计提减值准备。但同时应按或有事项准则中对重组义务的规定（《讲解 2010 》P210~211），对已符合重组义务确认条件的相关预计支出计提预计负债。如果目前基本确定可收到的补偿款在扣除被征收资产账面价值后有余额的，可以按照或有事项准则第七条的规定，就基本确定可获得的对此类重组义务支出的补偿款在不超出此类负债余额的限度内确认为一项资产。

提问人：liubin988513 时间：2014-01-03 18:24:13
1 ，公司搬迁一般都需要考虑或有事项里的“重组”的支出的完整性的。比如解除员工劳动关系对其补偿，预期发生的资产处置与报废等等。【重组是指企业制定和控制的，将显著改变企业组织形式、经营范围或经营方式的计划实施行为。属于重组的事项主要包括：
(1)出售或终止企业的部分业务； (2)对企业的组织结构进行较大调整； (3)关闭企业的部分营业场所，或将营业活动由一个国家或地区迁移到其他国家或地区。】 2 ，有的时候政府批文会写明的。一般企业也会根据预期发生的各类支出去与政府进行谈判商定金额的。
3 ，取得企业的“重组进度表”，将解除劳动关系的补偿，预期发生的资产处置等支出先计算进来，然后再与预期收到的补偿款进行比较。理论上一般补偿会高于发生的支出。最困难的就是会计处理的时间性确认，即收入与支出的配比是否完整，比如一定要特别关注确认了处置资产与其他支出的补偿损益，而某些潜在负债在当期却没有计入进来。账上没有的支出可以按照或有事项准则处理，账上有的可以按照持有待售资产或者资产减值等相关准则进行处理。

回答人：chenyiwei
基本赞同此观点。